臺灣基隆地方法院基隆簡易庭小額民事判決
110年度基小字第2125號
原      告  張秀貞  
被      告  陳麗秋  


上列當事人間損害賠償事件，本院於民國110年10月6日言詞辯論
終結，判決如下：
    主  文
被告應給付原告新臺幣1萬元，及自民國110年7月30日起至清償
日止，按週年利率百分之5計算之利息。
原告其餘之訴駁回。
訴訟費用由被告負擔10分之1，餘由原告負擔。
本判決原告勝訴部分得假執行。
    事實及理由
壹、原告主張被告基於公然侮辱之犯意，於民國110年2月9日上
    午10時30分許，至原告擔任志工之新北市○○區○○路000號萬
    里區公所1樓大廳志工服務台前，在該不特定人得見聞之處
    所，當眾對原告以：「妳們夫婦偷拿我丈夫帳戶，偷領錢不
    要臉」、「妳跟妳先生陳順發向爸爸借錢都沒有還」、「就
    是因為妳那麼壞，難怪生兩個沒出息的兒子」等語辱罵，貶
    損原告之人格及社會評價等情，業經本院以110年度基簡字
    第420號判決認定被告犯誹謗罪，處罰金新臺幣（下同）8,0
    00元，如易服勞役，以1,000元折算1日確定（下稱系爭刑事
    案件），有系爭刑事案件判決附卷可稽，被告經於相當時期
    受合法之通知，而於言詞辯論期日不到場，亦未提出準備書
    狀爭執，依民事訴訟法第280條第3項前段準用第1項規定，
    視同對原告主張之前述事實為自認，自堪信原告主張為真實
    。是以，被告上開所為，係故意不法侵害原告之名譽權，客
    觀上確足以貶抑原告之人格名譽及社會之評價，自堪認原告
    受有精神上之痛苦，則原告依民法第184條第1項前段、第19
    5條第1項之規定，請求被告負損害賠償責任，賠償原告非財
    產上之損害，自屬有據。
貳、按不法侵害他人之身體、健康、名譽、自由、信用、隱私、
    貞操，或不法侵害其他人格法益而情節重大者，被害人雖非
    財產上之損害，亦得請求賠償相當之金額，民法第195條第1
    項分別定有明文。次按慰撫金之賠償其核給之標準固與財產
    上損害之計算不同，然非不可斟酌雙方身分資力與加害程度
    ，核定相當之數額（最高法院著有51年台上字第223號判例
    意旨參照）。是本院審酌兩造間為親戚關係，而原告為空中
    大學畢業，曾於萬里區公所任職臨時人員，現已退休仰賴退
    休金度日，復兼衡兩造之學、經歷、經濟狀況及原告所受損
    害程度等一切情狀，認原告請求被告賠償精神慰撫金以1萬
    元為適當，逾此範圍之請求，不應准許。從而，原告依侵權
    行為之法律關係訴請被告給付1萬元，為有理由，應予准許
    ；至逾此部份之請求，則無理由，應予駁回。
參、本件係民事訴訟法第436條之8所定之小額訴訟事件，原告勝
    訴部分，應依同法第436條之20之規定，依職權宣告假執行
    。
肆、本件係由本院刑事庭移送之附帶民事訴訟事件，依刑事訴訟
    法第504條第2項之規定，免納裁判費用，又兩造均無就本件
    支出其他訴訟費用，故無確定訴訟費用額之必要。惟仍依民
    事訴訟法第79條規定，諭知訴訟費用之負擔如主文第3項所
    示，以備將來如有訴訟費用發生時，得確定其負擔，併此敘
    明。
　　
中　　華　　民　　國　　110 　年　　10　　月　　13　　日
                  基隆簡易庭法  官  王翠芬
以上正本係照原本作成。
對於本件判決如有不服，應於收受送達後20日內向本院提出上訴
書狀，上訴於本院合議庭，並按他造當事人之人數附具繕本。
當事人之上訴，非以判決違背法令為理由不得為之，上訴狀應記
載上訴理由，表明下列各款事項：
㈠原判決所違背之法令及其具體內容。
㈡依訴訟資料可認為原判決有違背法令之具體事實。
如委任律師提起上訴者，應一併繳納上訴審裁判費。
中　　華　　民　　國　　110 　年　　10　　月 　 13  　日
                            書記官  陳怡君